# 请教陈版主：企业接受服务后又委托给其他方执行的，是主要责任人么？

提问人：wx_60953006b93b 时间：2022-08-29 15:55:32
请教陈版主：企业接受服务后又委托给其他方执行的，是主要责任人么？
企业接受客户A的广告推广（在各大平台如百度、抖音等投放A的信息）委托 100 万元，自己也可以执行，现在将该推广业务委托给了B供应商价格为 95 万元。企业是否属于能够主导第三方代表本企业向客户提供服务这个类型，从而成为主要责任人进行总额确认收入呢？

回答人：chenyiwei
这种情况本企业并不必然是主要责任人。判断是否为主要责任人的根本标准是“在向客户转让商品前是否拥有对该商品的控制权”，具体关注本企业是否具备选择自行提供还是外包的选择权，与B供应商有无长期合作协议事先约定价格、事实上的供应商选择和价格谈判空间大小等因素。就本案例而言，因为系完全转包，且本企业利润空间较小（仅5%），综合考虑作为代理人可能性更大，但尚需对前述这些问题进一步获取证据。

提问人：wx_60953006b93b 时间：2022-08-31 17:39:43
谢谢陈版主！如果①实现自己有在自行承接类似业务，即具备选择自行提供还是外包的选择权；②与供应商属于短期合作关系。③对于客户的推广需求，制定特定的方案，与多个供应商进行合作，整合形成推广效果给到客户。若满足以上三点是不是就可以作为整合性质下的服务，取得供应商服务的控制，从而进行总额法呢？

回答人：chenyiwei
如果有多个供应商同时提供服务，本企业对这些服务进行整合后提供给客户的，有可能满足总额法条件，关键看整合是否属于实质性的加工。